# 求助陈版：分期收款冲销顺序咨询

提问人：kukebalai 时间：2020-05-02 19:33:03
@chenyiwei 陈版，您好：
咨询如下问题：A公司采用分期销售方式售卖一台设备给B公司，每月约定收款 50 万，同时约定每月提供针对性的技术指导和服务，每月约定费用 20 万，约定在次月结算上月分期销售款和服务费；但B公司在某月结算时，因资金不足，只结算了 55 万元，亦未表明这 55 万多少是分期销售款，多少是服务费，那应该采用何种方式核销账面的长期应收款（分期销售）和应收账款（技术服务费）？

回答人：chenyiwei
这个问题没有统一规定，一般可以假设优先收回设备价款，也可以假设在本期应收的设备款和服务费之间按比例分配。另外，这类情况下计提坏账准备时应将设备款和服务费作为一个整体考虑，因此所收回的款项在这两者之间的分配不应影响期末坏账准备的余额。